---
title: "R Notebook"
output: html_notebook
---

Actividad refuerzo
———————-
Carga el dataset en la url http://archive.ics.uci.edu/ml/machine-learning-databases/autos/imports-85.data indicando que los valores faltantes son “?”
Haz un sumario del dataframe.
Qué dimensión tiene el dataframe?
Inspecciona los datos, de qué clase es cada tipo? Extrae los distintos valores que toman los factores.
Indica la proporción de valores faltantes por columna usando sum e is.na y un apply (usa nrow).
Edita la primera columna llevándola al rango 0-5.
Da una media de los valores de la primera columna respecto a la columna de número de puertas del coche.
Extrae los coches audi que son cuatro puertas con valor V13 menor que 55



```{r}
dat<-read.csv("recursos/csv_actividad2.csv",header = FALSE,sep="," ,na.strings = "?")   
#con HEADER = FALSE indicamos que la primera fila no se corresponde con los nombres de las columnas
#sep ="," se puede omitir por ser el valor por defecto
#con colnames podemos pasar un vector con los nombres de las columnas
#na.strings te permite indicar qué valores se interpretan como N/A
class(dat)
```

Haz un sumario del dataframe.
Qué dimensión tiene el dataframe?
```{r}
summary(dat) #resumen
dim(dat) #dimensiones
```

Inspecciona los datos, de qué clase es cada tipo? Extrae los distintos valores que toman los factores.
```{r}
tipos<-sapply(dat,class)
tipos

factores <- sapply(dat,levels)
factores <- factores[!sapply(factores, is.null)]
factores
```

Indica la proporción de valores faltantes por columna usando sum e is.na y un apply (usa nrow).
```{r}

apply(is.na(dat),2,sum)/nrow(dat)*100

```

Edita la primera columna llevándola al rango 0-5.
```{r}
range(dat[,1])
dat$V1<-dat$V1+3
dat$V1
```

Extrae los coches audi que son cuatro puertas con valor V13 menor que 55
```{r}
dat
subset(dat,V13<55 & V3=="audi" & V6=="four",select = c("V1","V2","V3","V4","V5","V6","V7"))
```

Da una media de los valores de la primera columna respecto a la columna de número de puertas del coche.
```{r}
tapply(dat$V1,dat$V6,mean)
```





