---
title: "R Notebook"
output: html_notebook
---

Actividad de Refuerzo

Crea un dataframe a partir de los vectores X <- c(1,2,3,1,4,5,2) Y <- c(0,3,2,0,5,9,3)

  -Elimina los duplicados usando una función de R adecuada . Mirar help(unique)
  -Pon nombre a las filas con nombres “CA”,“SE”,“MA”,“BA”,“VA”
  -Crea una nueva columna Z que sea la suma de las dos primeras dividida por la primera
  -Cambia el valor X de la provicincia BA por 2
  -Selecciona aquellas provincias cuyo valor Y sea menor que 4
  -Crea un factor que indique si es costera o no la ciudad (C ó I) y añádelo como columna
  
```{r}
X <- c(1,2,3,1,4,5,2) 
Y <- c(0,3,2,0,5,9,3)

df<-data.frame(X,Y)
df
df<-unique(df)
df
```

-Pon nombre a las filas con nombres “CA”,“SE”,“MA”,“BA”,“VA”
```{r}
row.names(df)<-c("CA","SE","MA","BA","VA")
df
```

-Crea una nueva columna Z que sea la suma de las dos primeras dividida por la primera
```{r}
df$Z=(df[,"X"]+df[,"Y"])/df[,"X"]
df

```

Cambia el valor X de la provicincia BA por 2
```{r}
df["BA","X"]=2
df
```

Selecciona aquellas provincias cuyo valor Y sea menor que 4
```{r}
subset(df,Y<4,select=c("X","Y","Z"))
```

Crea un factor que indique si es costera o no la ciudad (C ó I) y añádelo como columna

```{r}
costa<-factor(c("interior","interior","interior","costera","costera"))
df$tipo=costa
df
```

