---
title: "R Notebook"
output: html_notebook
---

dplyr aplicaciones

Es una librería centrada en agrupación de datos y selección de los mismos.

Las operaciones centrales que podemos realizar:

    select() seleccionar columnas
    filter() seleccionar filas
    group_by() agrupar los datos por una clave, habitualmente una ó varias columnas
    summarise() sumario ó agregación de los datos agrupados previamente
    arrange() ordenar los datos
    mutate() transforma una columna
    join() ensamblar dataframes
    
Veamos con ejemplos lo que puede hacer:

```{r}
rm(list=ls())
#install.packages("dplyr") PRIMERO lo instalo, ya que no lo tenía.
#cargamos el paquete
library(dplyr)
data("airquality")
airquality

```

```{r}
class(airquality)
select(airquality,"Ozone","Wind","Month")
select(airquality,starts_with("W"))
select(airquality,everything())
select(airquality, -starts_with("W"))
```

Filtrar
```{r}
filter(airquality, Temp > 70) #filtramos las filas con temperatura superior a 70
```

```{r}
filter(airquality, Temp > 80 & Month > 5)
```


```{r}
mutate(airquality,TempInC = (Temp - 32) * 5 / 9) #añade una nueva columna, add new variables and preserves exisiting
X<-transmute(airquality,TempInC = (Temp - 32) * 5 / 9) #elimina el resto de variables.
X

```

```{r}
summarise(airquality, mean(Temp, na.rm = TRUE)) #calcula la media de la temperatura ignorando valores faltantes
```

```{r}
summarise(group_by(airquality, Month), mean(Temp, na.rm = TRUE)) #agrupa por mes y calcula media temperatura
```


```{r}
count(airquality, Month) #cuenta las apariciones de cada categoría de una columna
```

```{r}
arrange(airquality, desc(Month), Day)  #ordena por mes descendente y dia ascendente
```

Con el operador pipe %>% se pueden hacer las transformaciones anteriores en forma de secuencia, esto es una sintaxis muy cómoda para trabajar sobre las tablas

```{r}
airquality %>% 
    filter(Month != 5) %>% 
    group_by(Month) %>% 
    summarise(mean(Temp, na.rm = TRUE)) %>%
    arrange(desc(Month))
```

```{r}
airquality %>% 
    filter(Month != 5) %>% 
    group_by(Month) %>%
    mutate(TempInC = (Temp - 32) * 5 / 9) %>% 
    summarise(mean(TempInC, na.rm = TRUE))
```

