---
title: "R Notebook"
output: html_notebook
---

FUNCIONES Y BUCLES

Creamos una función que suma dos valores x e y

"Variables defined inside functions exist in a different environment than the global environment. However, if a variabe is not defined inside a function, it will look one level above."
```{r}
sumador<-function(x,y){
  return(x+y)
}

sumador(5,4)
sumador(c(4,5,6),c(5,7,4))
```

BUCLE FOR

```{r}
for (i in 1:10){
  print(i)
}
```

```{r}
x <- c("apples", "oranges", "bananas", "strawberries")


for (i in x) {
    print(x[i])  #devuelve NA
}

#Estos si funcionan
for (i in seq(x)) {
    print(x[i])
}

for (i in 1:4) {
    print(x[i])
}

```


WHILE
```{r}
i <- 1
while (i < 10) {
    print(i)
    i <- i + 1
}
```

REPEAT AND BREAK
```{r}
x <- c("apples", "oranges", "bananas", "strawberries")
i=1
repeat{
  print(x[i])
  if(x[i]=="bananas"){
    break
  }
  i=i+1
}
```

NEXT
```{r}
x <- c("apples", "oranges", "bananas", "strawberries")
i=1
for (i in seq(x)) {
  if(x[i]=="bananas"){
    next
  }
  print(x[i])
}
```

IF, ELSE
```{r}
x<-"M"
if (x=="H"){
  print("Es hombre")
}else{
  print("Es mujer")
}
```

Actividad de refuerzo
—————–
Escribe una función que tome un vector y cuente el número de elementos positivos
Escribe una función que dado un número natural calcule su factorial
Haz un bucle que imprima en qué ciudad se tiene el máximo de cada columna y cuánto vale en el conjunto de datos USArrests (está en data(USArrests))

```{r}
positivos<-function(x){#toma como valor un vector
  pos=0
  for(i in seq(x)){
    if(x[i]>0){
      pos=pos+1
    }
   }
   return (pos) 
}

factorial<-function(x){#toma como valor entero
  fac=x
  while(x>1){
    fac=fac*(x-1)
    print(fac)
    x=x-1
  }
  return (fac)
}

z<-positivos(c(1,2,5,4,-1,2,3,-5))
z

fact<-factorial(4)
fact
```





