---
title: "Roman:Mi primer Notebook"
output: html_notebook
---

Elementos básicos de R
El elemento más básico con el que se  trabaja son los vectores. Así un vector, se crea con la letra c!!!
```{r}
vector_a<-c(1,4,2,3,2,10)
#la asignación se hace con <-. Para ver el valor por pantalla basta con poner el nombre de la variable
vector_a

#A continuación se muestran las operaciones básicas sobre elemenos de un vector.
vector_a + 50
vector_a - 50
vector_a / 3
vector_a ^ 2
vector_a %% 2 #modulo
vector_a %/% 3 #division de enteros
```

R incorpora las funciones matemáticas clásicas aplicables a sus objetos, que a su vez son operables entre si
```{r}
sqrt(vector_a) #raiz cuadrada
exp(vector_a) #función exponencial. e^x, siendo "e" el número de Euler -> 2,721828. Tiene la particularidad de que su derivada es la misma función
log(vector_a, base=2) #log. Puede especificarse la base como argumento. El logaritmoes el exponente al cual hay que elevar la base para obtener dicho número.
log10(vector_a)
cos(vector_a) #coseno

```

Para obtener información de una función se selecciona y se pulsa **F1** ó escribimos
```{r}
help(sqrt)
```

Generar un vector, identificar el tipo de objeto y averiguar su longitud:
```{r}
x<-c(1:10) # crear vector como un rango
x
class(x)
length(x)
```

Generar vectores con saltos por intervalos, vectores de valores repetidos, vectores con carácteres.
```{r}
seq(1,9,by=2)
seq(1,9,length=6) 

rep(3,10)

x<-c("a","e","i","o","u")
x
class(x)
```

Ordenar vectores
```{r}
a <- c(2,4,6,3,1,5)
b <- sort(a)
b
c <- sort(a,decreasing = TRUE)
c
```

Booleanos (**Verdadero: TRUE ó T y Falso: FALSE ó F** que indican si se cumple una condición en cada posición de un vector. El símbolo `!` es una negación.
```{r}
c(TRUE, FALSE)
c(F, T)
!c(F,T) #negación
c(F,T) == !c(T,F) #está haciendo una comparación
x<-c(1,-1,2,-2)
x>0
```

Subindexación del vector usando una máscara en forma de condición:

```{r}
x[1]
x[x>0]
x[2:3] #los indices comienzan en 1
x[-(1:2)] #lo contrario a lo especificado
x[c(T,F)] #coordenadas impares, lo hace pasando un vector booleano como parámetro, con true en el componente impar.
x[c(F,T)] #coordenadas pares
```

Reasignación de valores según posición, saber si una posición es un `NaN` (un valor faltante ó desconocido), saber qué posiciones tienen valores faltantes, seleccionar aquellas posiciones que no tienen valor faltante

```{r}
x[5] <- NaN
x

is.na(x)
!is.na(x)

x[!is.na(x)] #elimina del vector los Nan
which(is.nan(x)) #Give the TRUE indices of a logical object, allowing for array indices
```

Los vectores se pueden combinar
```{r}

```

