---
title: "R Notebook"
output: html_notebook
---

Arrays y matrices
Son matrices que contienen un único tipo de elemento. Admiten las operaciones de álgebra lineal usuales

```{r}
A = array(1:20)
A #unidimensional
A= array(1:20,dim=c(5,6)) # las dimensiones no tienen pq sumar 20. Solo utiliza números de 1 a 20, pero en cualquier cantidad
A #matriz -> bidimensional
class(A)
```

Acceso a elemenos de la matriz
```{r}
A[1,5] #fila 1 columna 5
A[1,] #fila 1 al completo
A[,3] #columna 3 al completo
```

Submatrices
```{r}
#Filas de las 2 a la 4
A[2:4,]

#Columnas de la 3 a la 6
A[,3:6]

#Submatriz
A[2:4,3:6]
```

Consultar las dimensiones de una matriz
```{r}
nrow(A)
ncol(A)
dim(A)
```

Transposición de una matriz
```{r}
t(A) #cambiar filas por columnas
```

Producto, potencia y seno Posición a Posición
```{r}
A*A
A^2
sin(A)
```

Definimos una submatriz a partir de la anterior
```{r}
B<- A[1:2,1:2] #definimos una nueva matriz B 
B
```

Inversa de una matriz

```{r}
solve(B)
#para que tenga inversa, en primer lugar debe ser cuadrada. A parte el cáculo del determinante, si es 0 la matriz no tiene inversa.
C<-A[1:3,1:3]
C
solve(C)
```

Producto Matricial
```{r}
B%*%solve(B) # El producto de una matriz y su inversa tiene que dar este valor siempre.

B%*%B 
```


Otra forma de crear matrices es directamente con la función "Matrix". Los datos que contiene una matriz deben ser todos del mismo tipo: todos numéricos, o de tipo carácter o lógico, pero no mezclados
```{r}
A = array(1:100)
MA<-matrix(A,nrow=20,ncol=5) # en este caso si debemos dar una dimensión que permita incluir los 100 valores, a diferencia de cuando la creamos con array
MA
MB<-matrix(A,nrow=20,ncol=5,byrow=T) #cambia el orden en el que se construye la matriz.
```

Se puende asignar nombres a las filas y columnas de las matrices
```{r}
colnames(MA)<-c("edad","peso","altura","caca","culo")
colnames(MA)
rownames(MA)<-c(1:20)
rownames(MA)
dimnames(MA)
```


```{r}
mode(MA) #tipo de datos de la matriz.
length(MA)
is.matrix(MA) 


MA[1,2]
MA[,"edad"]
MA[,1]
MA[2,]
```

También podemos aplicar funciones sobre los valores de una matriz. Para ello usamos "apply"
```{r}
apply(MA,2,mean) #el parametro numérico, 1 indica filas, 2 columnas, array 1,2 indica filas y columnas
apply(MA,1,mean) #media por filas
apply(MA,c(1,2),mean) #aplica la función a cada elemento no la media de todos los elementos de la matriz.

mean(MA)
```


















































