---
title: "R Notebook"
output: html_notebook
---

Tipos de dato
En el notebook anterior hemos presentado los vectores. Vamos a ver Factores
Son “vectores” que tienen componentes categóricas. Básicamente un vector de characters.


Con este Código podemos limpiar todas las variables.
```{r}
closeAllConnections()
rm(list=ls())
```

Factores
Son “vectores” que tienen componentes categóricas. Básicamente un vector de characters
```{r}
#provicinas
prov<-c("lu","co","lu","po","co","or","co","lu","lu","po","co","or","co","co","lu","po")
prov
class(prov) #esto es ahora mismo un vector compuesto por carácteres
```

Lo transformamos en factor, en la transformación se establecen los Levels, que son las distintas categorías contenidas por el factor

```{r}
provf<-factor(prov) #convertimos en factor
provf
class(provf)
levels(provf) 
#Devueve los elementos que tienen un valor determinado para la variable categórica. 
which(provf=="lu")
```

Modificamos el tipo de los elementos de un factor
```{r}
as.character(provf)
class(provf)
```

Cargamos la librería plyr y vemos su aplicación
```{r}
#plyr Tools for Splitting, Applying and Combining Data. Dividir, combinar y aplicar.
library(plyr)
count(provf)

#Permite contar el número de ocurrencias. Se puede indicar el valor a agrupar durante la cuenta.

# Count of each value of "id" in the first 100 cases
count(baseball[1:100,], vars = "id")
# Count of ids, weighted by their "g" loading
count(baseball[1:100,], vars = "id", wt_var = "g")
count(baseball, "id", "ab")
count(baseball, "lg")
```




Factor con variables categóricas numéricas
```{r}
q<-factor(c('0.8','1.2','3.3'))
q
as.double(levels(q)[q])
```

También podemos cambiar los valores y etiquetas de todos los elementos del siguiente modo.
```{r}
data<-c(1,2,2,3,1,2,3,3,1,2,3,3,1)
fdata<-factor(data)
fdata

rdata = factor(data,labels=c("I","II","III"))
rdata
which(rdata=="I") #los valores siguen siendo los mismos. Lo que han cambiado son las etiquetas.

```

Vamos a crear un ejemplo utilizando los meses del año.
```{r}
months = c("March","April","January","November","January", "September","October","September","November","August","January","November","November","February","May","August","July","December","August","August","September","November", "February","April")
months = factor(months)
levels(months) #Notese que los factores no están ordenados
table(months)
```

Vamos a crear un ejemplo "ordenado". En factores no ordenados no funcionan los operadores de comparación
```{r}
months = factor(months,levels=c("January","February","March","April","May","June","July","August","September","October","November","December"),ordered=TRUE)
months[3] < months[7]
table(months)
months
```


Vamos a convertir un vector numérico en factor. Veremos que la clase pasa de "numeric" a "ordered factor". Sobre este no es posible aplicar directamente ciertas operaciones matemáticas.
```{r}
fert = c(10,20,20,50,10,20,10,50,20)
class(fert) #Numeric
fert = factor(fert,levels=c(10,20,50),ordered=TRUE)
class(fert) #Numeric
mean(fert) # se produce un error.
mean(as.numeric(levels(fert)[fert])) #lo convertimos y funciona.
#Indexing the return value from the levels function is the most reliable (confiable) way to convert numeric factors to their original numeric values.
```


Cuando creamos un factor, automáticamente se crean todos los niveles asociados. Si luego queremos por ejemplo pintar los 5 primeros en una tabla, la putada es que se siguen mostrando todos los "level". Para cambiar esto, simplemente tendríamos que crear un nuevo factor
```{r}
lets = sample(letters,size=100,replace=TRUE)
lets = factor(lets)
lets
table(lets[1:5])
table(factor(lets[1:5]))
```

La función "cut" se utiliza para convertir variables numéricas a factores. El argumento indica el número de rangos a crear.
```{r}
#15 observaciones de 2 varibles.
women$weight
women$height

#Se pueden incluir además labels a las categorías que creemos
wfact = cut(women$weight,3,labels=c("low","medium","high")) #usamos para ello un set de datos precargado en R.
table(wfact)

height = cut(women$height,3,labels=c("low","medium","high")) #usamos para ello un set de datos precargado en R.
table(height)
```

Podemos crear un factor con todos los días del año
```{r}
everyday = seq(from=as.Date('2005-1-1'),to=as.Date('2005-12-31'),by='day')
everyday
```

