---
title: "UD1 N01"
output:
  pdf_document: default
  html_notebook: default
---

# Elementos básicos de R

El elemento más básico con el que se  trabaja son los vectores. Así un vector
$$(1,4,2,3,2,-10)$$
Se escribe en R como:
```{r}
c(1,4,2,3,2,-10)
```
Para definir variables usaremos el símbolo `<-` y para realizar operaciones ariméticas los símbolos habituales. 

```{r}
a <- c(1,2,3,4)
a
a+5
a-10
a*4
a^2
a/5
a-a
b <- a-10
b
```
R incorpora las funciones matemáticas clásicas aplicables a sus objetos, que a su vez son operables entre si
```{r}
sqrt(a)
exp(a)
log(a)
cos(a)
c <- (a + sqrt(a))/(exp(2)+1)
a+b
a*b
a/b
(a+3)/(sqrt(1-b)*2-1)
```
Para obtener información de una función se selecciona y se pulsa **F1** ó escribimos
```{r}
help(sqrt)
```
# Operaciones en vectores y booleanos

Generar un vector, identificar el tipo de objeto y averiguar su longitud:
```{r}
x<-c(1:10)
class(x)
length(x)

```
Generar vectores con saltos por intervalos, vectores de valores repetidos, vectores con carácteres.
```{r}
seq(1,9,by=2)
seq(1,9,length=6) 

rep(3,10)

x<-c("a","e","i","o","u")
x
class(x)
```
Ordenar vectores
```{r}
a <- c(2,4,6,3,1,5)
b <- sort(a)
c <- sort(a,decreasing = TRUE)
a
b
c
```
Booleanos (**Verdadero: TRUE ó T y Falso: FALSE ó F** que indican si se cumple una condición en cada posición de un vector. El símbolo `!` es una negación.
```{r}
c(TRUE, FALSE)
c(F, T)
!c(F,T)
c(F,T) == !c(T,F)
x<-c(1,-1,2,-2)
x>0
```
Subindexación del vector usando una máscara en forma de condición:
```{r}
x[x>0]
x[1:3]
x[-(1:3)]
x[c(T,F)] #coordenadas impares
x[c(F,T)] #coordenadas pares
```
Reasignación de valores según posición, saber si una posición es un `NaN` (un valor faltante ó desconocido), saber qué posiciones tienen valores faltantes, seleccionar aquellas posiciones que no tienen valor faltante
```{r}
x[5] <- NaN
x
!is.na(x)
is.na(x)

x[!is.na(x)] #elimina del vector los Nan
which(is.nan(x))
```



