---
title: "R Notebook"
output: html_notebook
---

Descripción de los datos:

Response (y): Performance IQ scores (PIQ) from the revised Wechsler Adult Intelligence Scale. This variable served as the investigator’s measure of the individual’s intelligence.
Potential predictor (x1): Brain size based on the count obtained from MRI scans (given as count/10,000).
Potential predictor (x2): Height in inches.
Potential predictor (x3): Weight in pounds.


Apartado A
¿ Depende el coeficiente intelectual de medidas físicas ? Carga “iqphys.csv” y haz una regresión lineal múltiple:

  -¿ Cuál de los predictores explica algo la variabilidad del coeficiente intelctual?
  -¿ Cuál es el efecto del tamaño cerebral, después de tomar en cuenta el peso y la altura?
  -Da un intervalo de confianza para los coeficientes
  -¿ Cuál es el intervalo de confianza de IQ para los valores de los predictores: 95,70,180 ?
  -Siguen los residuos una distribución normal? Haz las representaciones del histograma y de de la gráfica cuantil-cuantil convenientes.

```{r}
rm(list=ls())
```


```{r}
CI <- read.csv(file="datos/CI.csv", header=TRUE, sep=",")
attach(CI)
```

Vamos a comprobar si hay valores nulos
```{r}
apply(is.na(CI),2,sum)
```


Vamos a pintar los datos para ver si hay algo anómalo

```{r}
hist(CI$PIQ)
mean(CI$PIQ)
sd(CI$PIQ)
```

```{r}
hist(CI$Brain)
mean(CI$Brain)
sd(CI$Brain)
```
Vemos que no hay datos anómalos

```{r}
head(CI)
```


Hacemos una regresión lineal múltiple para ver si podemos explicar el Coeficiente Intelectual
```{r}
modelo <- lm(PIQ~.,data=CI)
summary(modelo)
```
¿ Cuál de los predictores explica algo la variabilidad del coeficiente intelctual?
Parece que el tamaño del cerebro y en menor medida la estatura. En todo caso viendo el R^2 vemos que el modelo es bastante pobre.
De hecho el error standard en residuos es de 19.79 y la desviación típica de la variable PIQ es 22.59, lo que significa que hay una variación muy fuerte en los residuos respecto a la variable objetivo.

Sólo parece significativamente influyente el tamaño cerebral y un poco la altura sólo el 29% de la variabilidad del coeficiente intelectual queda explicada a través de las variables predictoras. -> Ver la R^2.

¿ Cuál es el efecto del tamaño cerebral, después de tomar en cuenta el peso y la altura?
Vemos que el tamaño del cerebro puede tener una influencia positiva en el CI
```{r}
res <- cor(CI)
res
```

```{r}
library(ggplot2)
```

```{r}
b <- ggplot(CI, aes(x = Brain, y = PIQ))
# Scatter plot with regression line
b + geom_point()+
  geom_smooth(method = "lm") 
```

Vamos a tratar de mejorar un poco el modelo.
```{r}
step <- stepAIC(lm(PIQ~1,data=CI),scope = 
                  PIQ~Brain+Height+Weight, direction="forward")
```

```{r}
step$anova # resultados
```

```{r}
modelo_2 <- lm(PIQ ~ Brain + Height,data= CI)
summary(modelo_2)
```

Comparamos los dos modelos para ver con cual nos quedamos
```{r}
AIC(modelo)
AIC(modelo_2)
```

```{r}
anova(modelo,modelo_2)
```

Nos quedamos con el modelo que no incorpora el peso por tener un AIC menor. 
El p-valor es enorme, nos quedamos con el modelo simplificado

######################################################################
######################################################################
######################################################################
Da un intervalo de confianza para los coeficientes
```{r}
confint(modelo_2)
```

```{r}
Brain<-95
Height<-70
Weight<-180
datos_test<-data.frame(Brain,Height,Weight)
predict.lm(modelo_2,newdata=datos_test,interval="predict",level = 0.95)
predict.lm(modelo_2,newdata=datos_test,interval="predict",level = 0.99)
```
Observamos que el tamaño del intervalo de confianza es muy amplio. Esto es porque hay pocas muestras y el predictor es malo.

Pintamos los residuos para confirmar que el predictor está bien diseñado:

Siguen los residuos una distribución normal? Haz las representaciones del histograma y de de la gráfica cuantil-cuantil convenientes.
```{r}
hist(modelo_2$residuals)
```

```{r}
qqnorm(modelo_2$residuals)
qqline(modelo_2$residuals)
```

```{r}
plot(modelo_2)
```

```{r}
shapiro.test(modelo_2$residuals)
```

Por los resultados del test de Shapiro, podemos considerar los residuos normales


################################################################
################################################################
################################################################
APARTADO B

Carga el dataset prostate en el paquete ElemStatLearn
Elimina la columna train ¿Cuál es el mejor modelo que explica la variable lpsa ?
Da un intervalo de confianza para los coeficientes
```{r}
#install.packages("ElemStatLearn")
library(ElemStatLearn)
data("prostate")
help(prostate)
head(prostate)
```

```{r}
attach(prostate)
prostate$train <- NULL

```


```{r}
apply(is.na(CI),2,sum)
```

```{r}
prostate
```

```{r}
prostate$gleason
```


Cambiamos las variables que parecen factores
```{r}
fact.cols <- c("age","svi","gleason","pgg45")
prostate[fact.cols] <- lapply(prostate[fact.cols], factor)
str(prostate)
```



```{r}
step <- stepAIC(lm(lpsa~1,data=prostate),scope = 
                  lpsa~lcavol+lweight+age+lbph+svi+lcp+gleason+pgg45, direction="forward")
```
```{r}
step$anova
```

```{r}
summary(step)
```

```{r}
modelo<-lm(lpsa~lcavol+lweight+svi+lbph,data=prostate)
summary(modelo)
```

```{r}
plot(modelo_2)
```


```{r}
confint(modelo)
```


```{r}
step2 <- stepAIC(lm(lpsa~1,data=prostate),scope = 
                  lpsa~lcavol+lweight+age+lbph+svi+lcp+gleason+pgg45, direction="both")
```

```{r}
step2$anova
```

```{r}
anova(lm(formula = lpsa ~ lcavol + lweight + svi + lbph, data = prostate),
      lm(formula = lpsa ~ lcavol + lweight + svi + lbph + age, data = prostate))
```
El anova no justifica la inclusión de la variable Age, sin embargo reduce el AIC
