---
title: "R Notebook"
output: html_notebook
---

Selección de modelos
Vemos criterios de comparación de modelos, primero cargamos datos:
```{r}
library(MASS)
data(Boston)
head(Boston)
```

Valor medio de viviendas ocupadas en miles.
```{r}
sd(Boston$medv)
mean(Boston$medv)
hist(Boston$medv,20)
```

Hay una anomalía en los datos en el valor 50, quitamos estas casas. 
```{r}
Boston_arrange<-subset(Boston, medv < 50)
hist(Boston_arrange$medv,20)
```

Generamos un modelo sobre todas las variables. Con confint sacamos intervalos de confianza para los coeficientes del modelo

```{r}
mod <- lm(medv~.,data=Boston_arrange)
summary(mod)
```

```{r}
confint(mod)
```

```{r}
mod_red <- lm(medv~.-age-indus-chas,data=Boston_arrange)
summary(mod_red)
```

Calculamos la matriz de correlaciones y la fila de correlaciones respecto a la variable objetivo “medv”
```{r}
M <- cor(Boston_arrange)
M["medv",]
```

Usamos AIC para comparar ambos modelos, es ligeramente mejor el modelo que tiene todas las variables
```{r}
AIC(mod)
AIC(mod_red)
```

Comprobamos con BIC, éste dictamina que es mejor modelo el que no tiene las variables “age” e “indus”. Los criterios no tienen por qué coincidir
```{r}
BIC(mod)
BIC(mod_red)
```


################################################################################################################################
################################################################################################################################
################################################################################################################################
Funciones step de selección de variables
Se puede automatizar la selección de modelos con la función step. Esta función prueba todos los modelos con distintas variables anidándose aumentando variables ó reduciéndolas. Sigue el proceso en cascada hasta que el criterio deja de aumentar.

Selección por pasos del mejor modelo en función de los atributos elegidos usando el criterio AIC y añadiendo cada vez más variables:
(ver página 78 del libro en PDF)

```{r}
step <- stepAIC(lm(medv~1,data=Boston_arrange),scope = 
                  medv~crim+zn+indus+chas+nox+rm+age+dis+tax+ptratio+black+lstat, direction="forward")
```
```{r}
step
```

```{r}
step$anova # resultados
```

Vemos que el mejor modelo es el que contempla todas la variables salvo "Chas".

```{r}
AIC(step)
```


Otro modo de escribirlo estableciendo explícitamente el modelo mayor y el menor. También se puede indicar la dirección de evolución con “forward”, “backward” y “both”

```{r}
fit1 <- lm(medv~crim+zn+indus+chas+nox+rm+age+dis+tax+ptratio+black+lstat,data=Boston_arrange)
fit0 <- lm(medv~1,data=Boston_arrange)
stepAIC(fit1,direction="backward")
```
```{r}
step$anova # resultados
```
```{r}
AIC(step)
```

Ahora probamos con direction="both"
```{r}
stepAIC(fit0,direction="both",scope=list(upper=fit1,lower=fit0))
```
```{r}
step$anova # resultados
AIC(step)
```

Los tres resultados anteriores dan como mejor modelo el mismo.

Verificamos el ajuste de este modelo, pintando sus residuos y verificando que sean normales, viendo su AIC. En este caso los residuos tienen un fuerte sesgo hacia la derecha que indica que el modelo no está siendo muy adecuado.


```{r}
mod <- lm(medv ~ lstat + rm + ptratio + tax + black + dis + nox + age +  zn + crim + indus,data= Boston_arrange)

mod

extractAIC(mod,scale=0)
```

Pintamos el RSS -> Los residuos.
```{r}
hist(mod$residuals)
```

Deberían seguir una distribución normal para consideralos como adecuados.
```{r}
qqnorm(mod$residuals)
qqline(mod$residuals)
```

```{r}
shapiro.test(mod$residuals) #hay un fuerte sesgo hacia la derecha y  no es normal la distribución
```

```{r}
summary(mod)
```

