---
title: "R Notebook"
output: html_notebook
---

Tipos de gráficas básicas y variantes en ggplot
Scatterplots (Gráficas de Difusión)

```{r}
data(cars)
help(cars)
head(cars)
```

```{r}
plot(cars) #funcion geérica en R. 
```

Cargamos la librería ggplot para ver cómo mejora los dibujos básicos que tiene integrados R. Hay que instalarla antes de cargarla con el comando comentado

```{r}
#install.packages("ggplot2")
library("ggplot2")


```

Algunos conceptos clave: http://ggplot.yhathq.com/how-it-works.html
  Mejor almacenar los datos en DATAFrames.
  
```{r}
data("diamonds")
head(diamonds)
help(diamonds)
```

ggplot lets you combine or add different types of visualization components (or layers) together. I think this is easiest to understand with an example.

Empezamos con un Canvas vacío
```{r}

diamantes<-data.frame(diamonds[,"price"],diamonds[,"carat"])
p = ggplot(diamantes,aes(x=price, y=carat))
p
```
  
Empezamos a incluir cosas: 

```{r}
p + geom_point(shape=1,position = 'jitter')

#Podemos ver que el precio crece al aumentar el peso del diamante. 
```

Podemos especificar mas de dos variables:
```{r}
diamantes<-data.frame(diamonds[,"price"],diamonds[,"carat"],diamonds[,"cut"])
head(diamantes)

ggplot(diamantes,aes(x=price,y=carat,color=cut)) +
  geom_point(shape=1)

```

```{r}
ggplot(diamantes,aes(x=price,y=carat)) +
  geom_point(shape=1) +
  geom_smooth(method=lm)   # añade recta de regresión con intervalo de confianza 95%
```
  
  
```{r}
ggplot(cars, aes(x=speed, y=dist)) +
    geom_point(shape=1) +    #  usa círculos huecos
    geom_smooth(method=lm)   # añade recta de regresión con intervalo de confianza 95% 
```
  
```{r}
ggplot(cars, aes(x=speed, y=dist)) +
    geom_point(shape=1) +    # usa círculos huecos
    geom_smooth(method=lm, se=FALSE)  # añade recta de regresión sin región de confianza
```
  
```{r}
ggplot(diamantes,aes(x=price,y=carat)) +
  geom_point(shape=25, size=1) +   #especificamos forma y tamaño
  geom_smooth(method=lm)  
```
  
```{r}
ggplot(diamantes,aes(x=price,y=carat)) +
  geom_point(alpha=0.05)

```
  
```{r}
#se puede hacer un scatterplot con bins en rectángulos coloreados en funciónd e una variable
ggplot(diamantes,aes(x=price,y=carat)) +
  stat_bin2d()


```



Ajustando modelos lineales gráficamente
Veremos otro tipo de dibujos que se pueden hacer sobre los scatterplots en los que aparecen representados modelos lineales con su rango de variación con un cierto intervalo de confianza. Cargamos otro data set
```{r}
data(cars)
head(cars)
```

```{r}
sp <- ggplot(cars, aes(x = speed, y = dist))
sp + geom_point()

```

Añadimos recta de regresión con región de variación
```{r}
sp + geom_point() + stat_smooth(method = lm)
```

```{r}
sp + geom_point() + stat_smooth(method = lm, level = 0.999)
```

Pintamos una curva regularizada ó regresión lineal suavizada
```{r}
#Loess: La regresión local es un tipo de ajuste de curvas a datos mediante suavizados en los que el ajuste en x se realiza utilizando únicamente observaciones en el entorno de x.
sp + geom_point() + stat_smooth(method = loess, se = FALSE)
```


