---
title: "R Notebook"
output: html_notebook
---

Gráficos de barras y Gráficos de factor con barras de error

```{r}
rm(list=ls())
```


```{r}
#install.packages("reshape2")
library(reshape2)
data(tips)
help(tips)
head(tips)
```

```{r}
# gráfico de barras básico de factura total respecto a hora del día
# se consume más en el almuerzo que en la cena
ggplot(data=tips, aes(x=time, y=total_bill)) +
    geom_bar(stat="identity")

mean(tips$total_bill)
mean(tips$tip)

sum(subset(tips,time=="Dinner",select=total_bill))
sum(subset(tips,time=="Lunch",select=total_bill))
```

```{r}
# pintamos la anterior gráfica de barras según la categoría fumador
ggplot(data=tips, aes(x=time, y=total_bill, fill=smoker)) +
    geom_bar(stat="identity")
```

```{r}
#Propinas por Sexo
ggplot(data=tips, aes(x=sex, y=tip)) +
    geom_bar(stat="identity")

```

```{r}
#cuenta de clientes por día
ggplot(data=tips, aes(x=day)) +
    geom_bar(stat="count") 
```

```{r}
#Total facturado por día
ggplot(data=tips, aes(x=day,y=total_bill)) +
    geom_bar(stat="identity") 
```

```{r}
#Media facturado por día
ggplot(data=tips, aes(x=day,y=total_bill)) +
    geom_bar(stat="summary", fun.y = "mean") 

#Media facturado por día
ggplot(data=tips, aes(x=day,y=total_bill)) +
    geom_bar(stat="summary") 

#para mas info de sumarización, ver https://ggplot2.tidyverse.org/reference/stat_summary.html


#Mediana facturado por día
ggplot(data=tips, aes(x=day,y=total_bill)) +
  geom_bar(stat="summary", fun.y = "mean") +
  stat_summary(fun.y = "median", colour = "red", size = 2, geom = "point") +
```


Gráficos de factor con barras de error
Son gráficos parecidos a los de barras pero con líneas que unen puntos. Cargamos un dataset de crecimiento de dientes en cerdos guineanos.

```{r}
data(ToothGrowth)
help("ToothGrowth")
head(ToothGrowth)
```

The R package Rmisc is a colletion of functions useful for data analysis and utility operations.
```{r}
#install.packages("Rmisc")
library(Rmisc)
```

Realizamos un sumario de las variables que nos permite realizar representaciones con márgenes de confianza. Utilizamos para ello la función summarySE.
Devuelve: "a data frame with count, mean, standard deviation, standard error of the mean, and confidence interval (default 95%)."
```{r}
#realizamos el sumario para la variable len, agrupado en las otras dos.

x<-subset(ToothGrowth,supp=="OJ" & dose==0.5,select = c("len"))
mean(x$len)

tgc <- summarySE(ToothGrowth, measurevar="len", groupvars=c("supp","dose"))
tgc
```

Hacemos gráficas de factor. Podemos observar la diferencia de aplicar al cerdo un supemento u otro. Las barras verticales son intervalos de confianza al 95% de los valores de longitud del diente según la cantidad de dosis aportada en cada suplemeneto.

```{r}
# factor plot con error bars
ggplot(tgc, aes(x=dose, y=len, colour=supp)) +
  geom_line() +
  geom_point() + 
  geom_errorbar(aes(ymin=len-se, ymax=len+se), width=.1)
  
```

Vemos como quedaría con los datos de propinas por día
```{r}
tips
#como hay varias muestras para cada día de la semana, las líneas son verticales.
ggplot(data=tips, aes(x=day,y=tip)) +
    geom_line() +
    geom_point() 

tips_smrz <- summarySE(tips, measurevar="tip", groupvars=c("day"))
tips_smrz

ggplot(data=tips_smrz, aes(x=day,y=tip)) +
    geom_point() +
    geom_line() 
```

Graficos de Caja
```{r}
p <- ggplot(diamonds, aes(cut, price))
p + geom_boxplot()
```

```{r}
#propina en función de día
#el domingo pagan más en media pero el sábado hay más gente optimista con propinas altas
ggplot(tips, aes(day, tip)) +  
  geom_boxplot() + coord_flip()
```

