---
title: "R Notebook"
output: html_notebook
---

Histogramas
Cargamos el dataset de vehículos y consumos. Pintamos un histogama de sus consumos en autovía.

```{r}
data(mpg)
help(mpg)
head(mpg)
```

Histográma básico
```{r}
hist(mpg$hwy)
hist(mpg$cty)
```

Representaciones en ggpllot de histogramas con opciones de curva de densidad y establecimiento del número de barras en las que se parte la representación.

```{r}
ggplot(mpg, aes(x=hwy)) + geom_histogram(binwidth=3) #establece el ancho de cada partición
```

```{r}
ggplot(mpg, aes(x=hwy)) + geom_histogram(bins=30) #establece el ancho de cada partición
```

```{r}
ggplot(mpg, aes(x=hwy)) +
    geom_histogram(binwidth=0.5, colour="black", fill="white") #opciones de color
```

```{r}
# pinta una curva de densidad
ggplot(mpg, aes(x=hwy)) + geom_density(fill="red")
```

```{r}

# histograma con curva de densidad
ggplot(mpg, aes(x=hwy)) + 
    geom_histogram(aes(y=..density..),binwidth=2, colour="black", fill="blue") +
    geom_density(alpha=.2, fill="red")  #rellenado de la curva de densidad en rojo suave
```

También se pueden representar histogramas en los que se divida la variable respecto a varias categorías. Para ello vamos a seleccionar dos manufacturadores, audi y volkswagen

```{r}
unique(unlist(mpg[,"manufacturer"]))
mpg_subset <- mpg[mpg$manufacturer=="audi" | mpg$manufacturer=="volkswagen" , ]
mpg_audi <- mpg[mpg$manufacturer=="audi",]
mpg_volkswagen <- mpg[mpg$manufacturer=="volkswagen",]

#Histograma Audi
ggplot(mpg_audi, aes(x=hwy)) +
    geom_histogram(binwidth=1, colour="black", fill="white") #opciones de color

#Histograma volkswagen
ggplot(mpg_volkswagen, aes(x=hwy)) +
    geom_histogram(binwidth=1, colour="black", fill="white") #opciones de color

# histogramas superpuestos
ggplot(mpg_subset, aes(x=hwy, fill=manufacturer)) +
    geom_histogram(binwidth=2, alpha=.5,position="identity")  #position identity es para superponer la barra

# La diferencia entre identity y stack se explica aquí: https://stackoverflow.com/questions/44033592/what-is-the-difference-between-position-stack-vs-identity-in-ggplot

# histogramas superpuestos
ggplot(mpg_subset, aes(x=hwy, fill=manufacturer)) +
    geom_histogram(binwidth=2, alpha=.5,position="stack")  #position identity es para superponer la barra

#Para ver la diferencia hay qye fijarse en el valor X=25. Con Identity, se representa dentro de la misma barra (con la misma altura) los dos "manufacturer". En la opción "Stack" se apila, creciendo la barra.

```

También se pueden intercalar, con position="dodge"
```{r}
ggplot(mpg_subset, aes(x=hwy, fill=manufacturer)) +
    geom_histogram(binwidth=2, position="dodge")
```

Vemos como sería con todos los fabricantes.
```{r}
ggplot(mpg, aes(x=hwy, fill=manufacturer)) +
    geom_histogram(binwidth=2, alpha=.5,position="stack")
```

Curvas de Densidad
```{r}
ggplot(mpg_subset, aes(x=hwy)) + geom_density()
ggplot(mpg_subset, aes(x=hwy, fill=manufacturer)) + geom_density(position="stack")
ggplot(mpg_subset, aes(x=hwy, fill=manufacturer)) + geom_density(position="identity")
```

```{r}
# curvas de densidad con rellenado transparente
ggplot(mpg_subset, aes(x=hwy, fill=manufacturer)) + geom_density(alpha=.3)
```

Otros Histpogramas mas sofisticados
```{r}
diamonds_small <- diamonds[sample(nrow(diamonds), 1000), ]
ggplot(diamonds_small, aes(x = price)) + geom_histogram()
```

```{r}
ggplot(diamonds_small, aes(x = price)) + geom_histogram(binwidth =1000)
```

```{r}
#polinomios de frecuencias con colores en función de un factor
ggplot(diamonds_small, aes(price, ..density.., colour = cut)) + geom_freqpoly(binwidth = 1000)
```

```{r}
#más opciones, histogramas solapados con distintos colores en función de un factor
ggplot(diamonds_small, aes(x=price, fill=cut)) +
    geom_histogram(binwidth=1000, alpha=.5,position="stack") 
```

```{r}
#gráficos de densidad con diferentes factores marcando colores
ggplot(diamonds_small, aes(price, fill = cut)) + geom_density(alpha = 0.2)
```

