---
title: "R Notebook"
output: html_notebook
---

Tipos de gráficas básicas y variantes en ggplot
Scatterplots (Gráficas de Difusión)

```{r}
data(cars)
help(cars)
head(cars)
```

```{r}
plot(cars) #funcion geérica en R. 
```

Cargamos la librería ggplot para ver cómo mejora los dibujos básicos que tiene integrados R. Hay que instalarla antes de cargarla con el comando comentado

```{r}
#install.packages("ggplot2")
library("ggplot2")


```

Algunos conceptos clave: http://ggplot.yhathq.com/how-it-works.html
  Mejor almacenar los datos en DATAFrames.
  
```{r}
data("diamonds")
head(diamonds)
help(diamonds)
```

ggplot lets you combine or add different types of visualization components (or layers) together. I think this is easiest to understand with an example.

Empezamos con un Canvas vacío
```{r}

diamantes<-data.frame(diamonds[,"price"],diamonds[,"carat"])
p = ggplot(diamantes,aes(x=price, y=carat))
p
```
  
Empezamos a incluir cosas: 

```{r}
p + geom_point(shape=1,position = 'jitter')

#Podemos ver que el precio crece al aumentar el peso del diamante. 
```

Podemos especificar mas de dos variables:
```{r}
diamantes<-data.frame(diamonds[,"price"],diamonds[,"carat"],diamonds[,"cut"])
head(diamantes)

ggplot(diamantes,aes(x=price,y=carat,color=cut)) +
  geom_point(shape=1)

```

```{r}
ggplot(diamantes,aes(x=price,y=carat)) +
  geom_point(shape=1) +
  geom_smooth(method=lm)   # añade recta de regresión con intervalo de confianza 95%
```
  
  
```{r}
ggplot(cars, aes(x=speed, y=dist)) +
    geom_point(shape=1) +    #  usa círculos huecos
    geom_smooth(method=lm)   # añade recta de regresión con intervalo de confianza 95% 
```
  
```{r}
ggplot(cars, aes(x=speed, y=dist)) +
    geom_point(shape=1) +    # usa círculos huecos
    geom_smooth(method=lm, se=FALSE)  # añade recta de regresión sin región de confianza
```
  
```{r}
ggplot(diamantes,aes(x=price,y=carat)) +
  geom_point(shape=25, size=1) +   #especificamos forma y tamaño
  geom_smooth(method=lm)  
```
  
```{r}
ggplot(diamantes,aes(x=price,y=carat)) +
  geom_point(alpha=0.05)

```
  
```{r}
#se puede hacer un scatterplot con bins en rectángulos coloreados en funciónd e una variable
ggplot(diamantes,aes(x=price,y=carat)) +
  stat_bin2d()


```

