---
title: "ACTIVIDAD 2 - UD2"
output:
  html_document: default
  html_notebook: default
  pdf_document: default
---

# Actividad 2 - UD2
Carga el dataset **titanic** con el comando y haz un sumario
```{r}
 #install.packages("titanic")
 library(titanic)
 data("titanic_train")
 titanic_data <- titanic_train
 head(df)
 str(df)
```
- Transforma las variables que sean factores en factores. Si son ordinales usa *ordered* para crear factores ordenados. Recuerda usar lapply.

- Representa en un qplot la edad frente a la tarifa, y en un segundo qplot lo mismo pero con la clave de la clase en la que viajaban. Represéntalo a su vez factorizándolo por *Sex* y *Embarked*

- Pinta un boxplot de la edad agrupado según *Sex*
- Pinta un barplot que represente la supervivencia en cada *Pclass* coloreando las barras según esta
- Pinta la supervivencia en función de la categoría *Sex*, ¿qué observas?
- Pinta la supervivencia en función de la categoría *Pclass*, ¿qué se aprecia?
- Crea un histograma de *Age*, ¿qué observas?
- Crea una agrupación de los datos usando `dplyr` de *Sex*  y *Pclass*. Haz sumarios de media, conteo y mediana. ¿Qué podrías decir de los resultados? ¿Hay suficiente muestra para sacar conclusiones en todas las categorías creadas al combinar la edad y la clase?

------------------------------------------------------------------------------------------
1) Los datos tiene la siguiente estructura:
PassengerId ->Passenger ID    Survived->Passenger Survival Indicator     Pclass->Passenger Class
Name    Sex   Age    SibSp -> Numero de hermanos o conyujes   Parch -> Number of Padres o Hijos a bordo
Ticket->Ticket Number    Fare->Tarifa     Cabin->Cabin    Embarked->Port of Embarkation

------------------------------------------------------------------------------------------
- Transforma las variables que sean factores en factores. Si son ordinales usa *ordered* para crear factores ordenados. Recuerda usar lapply.
Serían:Survived, Pclass, Sex.
```{r}
#titanic_data$Sex

#lapply puede trabajar con listas o vectores que aplica una función a cada elemento de una lista o vector. 
factor_rows<-c("Sex","Cabin","Ticket","Name","Embarked","Survived")
titanic_data[factor_rows]<-lapply(titanic_data[factor_rows], factor)

ordered_rows<-c("Pclass","SibSp","Parch")
titanic_data[ordered_rows]<-lapply(titanic_data[ordered_rows], ordered)
titanic_data


```




