---
title: "ACTIVIDAD 2 - UD2"
output:
  html_document: default
  html_notebook: default
  pdf_document: default
---

# Actividad 2 - UD2
Carga el dataset **titanic** con el comando y haz un sumario
```{r}
 #install.packages("titanic")
 library(titanic)
 library("ggplot2")
 library(dplyr)
 data("titanic_train")
 titanic_data <- titanic_train
 head(df)
 str(df)
```
- Transforma las variables que sean factores en factores. Si son ordinales usa *ordered* para crear factores ordenados. Recuerda usar lapply.

- Representa en un qplot la edad frente a la tarifa, y en un segundo qplot lo mismo pero con la clave de la clase en la que viajaban. Represéntalo a su vez factorizándolo por *Sex* y *Embarked*
- Pinta un boxplot de la edad agrupado según *Sex*
- Pinta un barplot que represente la supervivencia en cada *Pclass* coloreando las barras según esta
- Pinta la supervivencia en función de la categoría *Sex*, ¿qué observas?
- Pinta la supervivencia en función de la categoría *Pclass*, ¿qué se aprecia?
- Crea un histograma de *Age*, ¿qué observas?
- Crea una agrupación de los datos usando `dplyr` de *Sex*  y *Pclass*. Haz sumarios de media, conteo y mediana. ¿Qué podrías decir de los resultados? ¿Hay suficiente muestra para sacar conclusiones en todas las categorías creadas al combinar la edad y la clase?

------------------------------------------------------------------------------------------
1) Los datos tiene la siguiente estructura:
PassengerId ->Passenger ID    Survived->Passenger Survival Indicator     Pclass->Passenger Class
Name    Sex   Age    SibSp -> Numero de hermanos o conyujes   Parch -> Number of Padres o Hijos a bordo
Ticket->Ticket Number    Fare->Tarifa     Cabin->Cabin    Embarked->Port of Embarkation

------------------------------------------------------------------------------------------
- Transforma las variables que sean factores en factores. Si son ordinales usa *ordered* para crear factores ordenados. Recuerda usar lapply.
Serían:Survived, Pclass, Sex.
```{r}
#titanic_data$Sex

#lapply puede trabajar con listas o vectores que aplica una función a cada elemento de una lista o vector. 
factor_rows<-c("Sex","Cabin","Ticket","Name","Embarked","Survived")
titanic_data[factor_rows]<-lapply(titanic_data[factor_rows], factor)

ordered_rows<-c("Pclass","SibSp","Parch")
titanic_data[ordered_rows]<-lapply(titanic_data[ordered_rows], ordered)
titanic_data


```


Representa en un qplot la edad frente a la tarifa, y en un segundo qplot lo mismo pero con la clave de la clase en la que viajaban. 
```{r}

ggplot(titanic_data, aes(x=Age, y=Fare)) + 
  geom_point(na.rm=TRUE) +
  ggtitle ("Titanic: Edad vs Tarifa.") +
  theme_bw() +
  theme(plot.title = element_text(hjust = 0.5))

#con clase en la que viajaban
ggplot(titanic_data, aes(x=Age, y=Fare, color=Pclass)) + 
  geom_point(na.rm=TRUE) +
  ggtitle ("Titanic: Edad vs Tarifa.") +
  theme_bw() +
  theme(plot.title = element_text(hjust = 0.5))

  
```


Represéntalo a su vez factorizándolo por *Sex* y *Embarked*

```{r}
ggplot(titanic_data, aes(x=Age, y=Fare, colour=Pclass)) +
  geom_point(na.rm=TRUE) +
  facet_grid(Sex ~ Embarked)

```

- Pinta un boxplot de la edad agrupado según *Sex*
```{r}
p <- ggplot(titanic_data, aes(Sex, Age))
p + geom_boxplot()
```

- Pinta un barplot que represente la supervivencia en cada *Pclass* coloreando las barras según esta
```{r}
ggplot(titanic_data, aes(Pclass, fill=Survived))+geom_bar()
```

- Pinta la supervivencia en función de la categoría *Sex*, ¿qué observas?
- Pinta la supervivencia en función de la categoría *Pclass*, ¿qué se aprecia?
```{r}
ggplot(titanic_data, aes(Pclass, fill=Sex))+geom_bar()
ggplot(data=titanic_data, aes(Sex, fill=Survived)) +
    geom_bar()
```
Han sobrevivido muchas mas mujeres en total y en %.

- Crea un histograma de *Age*, ¿qué observas?
```{r}
ggplot(titanic_data, aes(x=Age)) + geom_histogram(binwidth=4,na.rm = TRUE) #establece el ancho de cada partición
```

#La mayor parte de la gente se contentraba entre los 18 y los 40 años.

- Crea una agrupación de los datos usando `dplyr` de *Sex*  y *Pclass*. Haz sumarios de media, conteo y mediana. ¿Qué podrías decir de los resultados? ¿Hay suficiente muestra para sacar conclusiones en todas las categorías creadas al combinar la edad y la clase?
```{r}

titanic_data$DummySurvived <- as.numeric(titanic_data$Survived) -1 #hay que crear una columna tipo int, ya que la original es un factor.

titanic_data %>%
    group_by(Sex,Pclass) %>%
    summarise(mean(DummySurvived),median(DummySurvived), Conteo=n() )

```

