---
title: "R Notebook"
output: html_notebook
---

Regresión logística
Vamos a ver cómo se ajustan los modelos de regresión logística y cómo se interpretan las salidas.

Cargamos datos de enfermedades cardiovasculares en Sudáfrica. La columna “chd” indica si la persona padece con un 1 y con un 0 si no la padece.

```{r}
#install.packages("ElemStatLearn")
library(ElemStatLearn)
data("SAheart")
head(SAheart)
attach(SAheart)
```

```{r}
str(SAheart)
```

La función que realiza la regresión logística es glm, creamos un modelo de regresión logística sobre la variable “tobacco”

```{r}
help("glm")
mod <- glm(chd~tobacco, data=SAheart, family=binomial)
mod$coefficients
```

```{r}
summary(mod)
names(mod)
```

```{r}
mod$fitted #valores usados para entrenar.
```


Pintamos la variable “chd” frente a “tobacco” para observar la propensión de estar enfermo respecto al consumo de tabaco. Representamos la sigmoide resultante respecto a la variable “tobacco”
```{r}
plot(chd ~ tobacco, data=SAheart)
lines(sort(SAheart$tobacco), mod$fitted[order(SAheart$tobacco)], type="o", col="red")
```

Se observa que si bien mayor cantidad de tabaco incide en mayor probabilidad de tener chd, las clases no están realmente bien separadas por la variable “tobacco”.

Creamos un modelo sobre todas las variables, observamos que las variables más relevantes son “famhistPresent”, “tobacco”, “ldl”, “typea” y “age”
```{r}
mod <- glm(chd~., data=SAheart, family=binomial)
mod$coefficients
```

```{r}
summary(mod)
```
La interpretación de los coeficientes: mientras mayor sean más probabilidad aportan de que tenga chd y mientras menor valor tengan menor probabilidad de que tengan chd.

```{r}
y_pred <- predict(mod, subset(SAheart,select = -chd ), type="response")
y_pred
```

```{r}
plot(mod)
```

Para comprender la gráfica de Residuals vs Fitted: https://freakonometrics.hypotheses.org/8210

```{r}
fit1 <- glm(chd~., data=SAheart, family=binomial)
fit0 <- glm(chd~1, data=SAheart, family=binomial)
library(MASS)
step <-stepAIC(fit0,direction="both",scope=list(upper=fit1,lower=fit0))
```

```{r}
step$anova #este es el mejor modelo
```

```{r}
mod <- glm(chd ~ age + famhist + tobacco + typea + ldl, data=SAheart, family=binomial)
mod$coefficients
```

```{r}
step$residuals
```

```{r}
plot(predict(step),residuals(step))
```

```{r}
coefficients(step)
```

```{r}
# predecimos 1 si la probabilidad es mayor que 0.5 y 0 si es menor que 0.5 y comparamos
y_pred <- predict(step)>.5
head(y_pred)
```

```{r}
plot(step)
```


La matriz de confusión y las métricas de erorr se pueden calcular. Para obtener todas las que se han dado incluir la opción mode="everything" . Además se obtiene intervalo de confianza para el accuracy


```{r}
#install.packages(c("e1071", "caret", "e1071"))
library(caret)
library(ggplot2)
library(lattice)
library(e1071)
```


```{r}
y_pred <- as.numeric(predict(mod, subset(SAheart,select = -chd ), type="response")>.5)  #realizamos una predicción tomando los datos que ya tenemos y quitando el CHD.
y <- as.numeric(SAheart$chd)  # Estos son los valores reales. Los de arriba los calculados.
y_pred<-factor(y_pred)
y<-factor(y)

confusionMatrix(y, y_pred, mode="everything")
```

Observamos cómo influyen los factores en la enfermedad a través de los coeficientes y los log odds
```{r}
coef(mod)
```

```{r}
exp(coef(mod))
```


Conclusiones:

Incrementar en una unidad el tabaco tomado aumenta un 8% la probabilidad de tener chd.
El factor que más influye es la presencia familiar del padecimiento “famhistPresent”. Hace que la probabilidad de tenerla sea 2.47 veces la de una persona que no tiene historial familiar.
Por cada año que pasa se incrementa un 5% la probabilidad de padecer chd



Los logaritmos y la expresión definida de la regresión logística se transforman en los log odds ratios, esto nos ayuda a interpretar los coeficientes de la regresión logística.

Que un factor tenga por coeficiente β significa que por cada unidad de aumento de ese factor se verifica que la probabilidad de éxito se multiplique por e^β
```{r}
exp(confint(mod))
```

