---
title: "R Notebook"
output: html_notebook
---

Caso Práctico

Apartado A
Pensemos que tenemos el Coeficiente Intelectual de una muestra de 5 individuos: 110 100 115 105 104

Queremos (caso 1) calcular el intervalo de confianza sobre la media (al 95%) y (caso 2) indicar si tales sujetos han sido extraidos de una poblacion con media 100.

```{r}
ci <- c(110,100,115,105,104)

#Asumiendo una normal:
qnorm(0.975,mean = mean(ci), sd = sd(ci))
qnorm(0.025,mean = mean(ci), sd = sd(ci))
#Está entre 98 y 118 con una probabilidad del 95%.


t.test(ci) # t de student, que supone que la desviación es desconocida. Como puede ser el caso, ya que en realidad no nos han dado este parámetro.
#Nos da entre 99 y 114
```

Contraste de hipótesis. Ejemplo -> https://rstudio-pubs-static.s3.amazonaws.com/65042_a1784120e81a430f9de400ed9b899b0b.html
H0 -> media = 100.
H1 -> media != 100. 
```{r}
mu0=100
media_muestral=mean(ci)
sd_muestral=sd(ci)
```

Bajo estas condiciones (asumiendo población normal, desviación típica poblacional σ desconocida y muestra pequeña de tamaño n=5) utilizamos como estadístico de contraste es

T=X-μ0/(Sx/√n)
```{r}
#Es two side por que buscamos una media exacta en la hipótiesis H0.
sol.test=t.test(ci,mu=100,alternative="two.sided",conf.level=0.95)
sol.test

#no se puede recharzar que la media sea 100, ya que p-valor es mayor que el nivel de significación 0.05.
#https://www.youtube.com/watch?v=TPRUG0rebZQ
```

```{r}
sol.test=t.test(ci,mu=100,alternative="two.sided",conf.level=0.99)
sol.test

#Tampoco podemos rechazar a un nivel del 99%.
```

-------------------------------------------------------------------------
Apartado B
Dado el dataset survey visto previamente, queremos contrastar si la diferencia del pulso entre hombres y mujeres es diferente o no ¿se puede considerar que el pulso de las mujeres es superior al de los hombres a un nivel de confianza del 90% ?

```{r}
data(survey)

```

```{r}
survey<-x <- na.omit(survey)
s_women<-subset(survey,Sex=="Female",select = c("Sex","Pulse"))
s_man<-subset(survey,Sex=="Male",select = c("Sex","Pulse"))
head(s_women)
head(s_man)
```

