---
title: "R Notebook"
output: html_notebook
---
Distribución de Poisson

Poisson: modelan eventos que tienen tasas de frecuencia regulares, indican el número de sucesos en un intervalo temporal. Ejemplo: número de visitas a una página web en un día, número de coches que pasan por un tramo de carretera en una hora.

Se denota por Po($\lambda$) donde λ es la tasa de ocurrencia en el intervalo de tiempo fijado de la variable.
```{r}
# dpois(x, lambda, log = F); Devuelve resultados de la funci´on de densidad.
# ppois(q, lambda, lower.tail = T, log.p = F); Devuelve resultados de la funci´on de distribuci´on acumulada.
# qpois(p, lambda, lower.tail = T, log.p = F); Devuelve resultados de los cuantiles de la Poisson.
# rpois(n, lambda); Devuelve un vector de valores binomiales aleatorios.
# Con:
#   x: Vector de cuantiles (Valores enteros positivos).
#   q: Vector de cuantiles.
#   p: Vector de probabilidades.
#   n: N´umeros de valores aleatorios a devolver.
#   prob: Probabilidad de ´exito en cada ensayo.
#   lambda: Vector de medias (valor no negativo).
#   log, log.p: Par´ametro booleano, si es TRUE, las probabilidades p se ofrecen como log(p).
#   lower.tail: Par´ametro booleano, si es TRUE (por defecto), las probabilidades son P [X ≤ x], de lo
# contrario, P [X > x]



# Calcular la P(X = 1) de una Poisson(3)  Tasa de ocurrencia en un tiempo determinado
dpois(1,3)
```

```{r}
#Función Masa de Probabilidad
dpois(c(0:8), 3)  # Como vemos la probabilidad se concrentra en el 3 por ser una Lambda de 3.
```

```{r}
#Probabilidad acumulada
# Calcular la P(X <= 3) de una Poisson(3)
ppois(3,3)
```

```{r}
#La probabilidad de que sea mayor que 3
ppois(3,3,lower.tail = FALSE)
```

```{r}
# Calcular el valor de la variable aleatoria X, dada la probabilidad 0.985
qpois(0.985, 3)
```
```{r}
hist(rpois(50000,3))
```

Actividad de refuerzo
—————–
Una empresa electrónica observa que el número de componentes que fallan antes de cumplir 100 horas de funcionamiento es una variable aleatoria de Poisson. Si el número promedio de estos fallos es ocho,

¿cuál es la probabilidad de que falle un componente en 25 horas?
¿y de que fallen no más de dos componentes en 50 horas? ppois(2,4)
¿cuál es la probabilidad de que fallen por lo menos diez en 125 horas?
¿cuántas horas habría que garantizar al cliente que duran para que en un 90% de los casos se cumpla? ### SOLUCIÓN:

```{r}
# ¿cuál es la probabilidad de que falle un componente en 25 horas? 100 horas 8 -> 25 serán 2. Entonces Lambda es igual a 2.
dpois(1,2)
hist(rpois(1000,2))
```

```{r}
#¿y de que fallen no más de dos componentes en 50 horas?
ppois(2,4)
hist(rpois(1000,4))
```

```{r}
#¿cuál es la probabilidad de que fallen por lo menos diez en 125 horas?
ppois(9,10,lower.tail = TRUE)
```

Exponencial: modelan el tiempo entre eventos que se generan en un proceso de Poisson (como los casos vistos antes). También se aplica cuando se trata de un experimento que toma cualquier valor positivo. Ejemplos: tiempo hasta que se realiza una visita en una página web, tiempo hasta que pasa un coche por la carretera, vida útil de una bombilla.

```{r}
#¿cuántas horas habría que garantizar al cliente que duran para que en un 90% de los casos se cumpla?
qexp(0.9,8)*100    #Lo multiplicas por el período de tiempo que estamos teniendo en cuenta.
```

-----------------------------------------------------------
EXPONENCIAL
Se denota por Exponencial($\lambda$) donde λ indica la misma tasa de la Poisson entre los eventos cuyos tiempos intermedios mide la distribución.

https://www.youtube.com/watch?v=sKeTf2AK6Ps Ejemplo en video. 

Ejemplo: El tiempo que trasncurre entre la ocurrencia de un temblor y el siguiente tiene una media de 6 meses. Suponiendo una distribución exponencial para los tiempos de interocurrencia, cacluar la probabilidad de que:
a) no ocurra ningun temblor en los 6 meses.
b) que ocurran x en el siguiente año

```{r}
#X serán los tiempos de interocurrencia
#La media entre temblores es 6 meses, según las formulas de la exponencial (ver vídeo) media=1/Lambda. 
#Por tanto lambda es 1/6. 
#Entonces lo que queremos calcular es la probabilidad de que X sea mayor que 6
pexp(6,0.16667,lower.tail = FALSE)
```

```{r}
hist(rexp(1000,0.1666))
```

b) que ocurran x en el siguiente año
```{r}
#N va a ser el número de temblores en un año, por ejemplo 3.
#Esto tendría una distribución poisson con 12 meses, ya que estábamos hablando de 6 meses. Por tanto 12 *lambda. Esto sería 12 * 1/6 que es 2.
dpois(2,2)   
```


-----------------------------------------------------------------------------------------------------
Actividad de refuerzo
—————–
Un servicio de asistencia técnica en carretera ha comprobado que en las mañanas de los fines de semana el número de llamadas que recibe, por término medio, es de 3 llamadas cada hora. Un operario comienza su jornada de sábado a las 8 de la mañana. Suponiendo que las llamadas se realizan de forma independiente y con tasa constante: - ¿Cuál es la probabilidad de que reciba la primera llamada antes de las 8:15? - ¿Cuál es la probabilidad de que reciba 4 llamadas en las dos primeras horas de su jornada de trabajo? - Si lleva 10 minutos sin recibir ninguna llamada, ¿cuál es la probabilidad de que reciba una nueva llamada en menos de 15 minutos? ### SOLUCIÓN:

```{r}
#Solución: Sea X la v.a. que cuenta el número de llamadas que recibe cada hora un servicio de asistencia
#técnica en carretera los fines de semana por la mañnana. Se sabe que X sigue una distribución
#de Poisson con parámetro λ. Dado que E[X] = 3 llamadas por hora y λ = E[X], resulta que λ = 3
#llamadas/h.

pexp(0.25,0.33)

```

